【裁判字號】    97,訴,1771
【裁判日期】    971128
【裁判案由】    偽造文書等
【裁判全文】
臺灣基隆地方法院宣示判決筆錄          97年度訴字第1771號
公  訴  人  臺灣基隆地方法院檢察署檢察官
被      告  乙○○
                    （
被      告  丁○○
上  二  人
指定辯護人  本院公設辯護人甲○○
上列被告因偽造文書等案件，於中華民國97年11月28日下午4 時
整許，在本院第四法庭宣示判決，出席職員如下：
          法  官  劉桂金
          書記官  鄧順生
          通  譯  何瑞雲
法官起立朗讀判決主文、犯罪事實要旨、處罰條文、附記事項，
及告以上訴限制、期間並提出上訴狀之法院，且諭知記載其內容
：
一、主  文：
    乙○○共同偽造公文書，足以生損害於公眾及他人，處有期
    徒刑壹年貳月，扣案如附表編號1.至編號5.所示之物，均沒
    收之；又共同意圖為自己不法之所有，以詐術使人將本人之
    物交付，未遂，處有期徒刑陸月，扣案如附表編號6.至編號
    8.所示之物，均沒收之。應執行有期徒刑壹年陸月，扣案如
    附表所示之物，均沒收之。
    丁○○共同意圖為自己不法之所有，以詐術使人將本人之物
    交付，未遂，處有期徒刑陸月，如易科罰金，以新臺幣壹仟
    元折算壹日。扣案如附表編號8.所示之物，均沒收之。
二、犯罪事實要旨：
    乙○○、丁○○於民國97年10月初某日，各自見報上刊有徵
    聘業務專員之廣告，即分別撥打電話與真實姓名年籍不詳、
    綽號「小林」之成年男子聯絡，並談妥加入由「小林」、「
    對面」等不詳姓名年籍之人組成之詐騙集團。乙○○旋與綽
    號「小林」、「對面」等成年詐騙集團成員基於偽造特種文
    書及偽造公印之犯意聯絡，依指示將身分證影本及自己照片
    2 張放置在中壢火車站之置物櫃內，「小林」等人組成之詐
    騙集團取得後，即以乙○○之照片，製作「臺灣臺北地方法
    院監管科劉俊明」、「臺灣臺中地方法院監管科劉俊明」識
    別證各1 張而偽造特種文書，並以不詳方式，偽造「臺灣台
    北地方法院檢察署印」及「臺灣臺中地方法院檢察署印」公
    印各1 枚，再指示乙○○前往中壢火車站置物櫃取拿上開識
    別證2 張、偽造之「臺灣台北地方法院檢察署印」、「臺灣
    臺中地方法院檢察署印」公印各1 枚及白色NOKIA 牌行動電
    話1 支（內插0000000000號SIM 卡）。丁○○則依指示前往
    桃園火車站置物櫃取拿銀色NOKIA 牌行動電話1 支（內插00
    00000000號SIM 卡）作為聯絡電話。乙○○、丁○○即與「
    小林」、「對面」等人所組成之詐騙集團，共同基於意圖為
    自己不法所有之詐欺取財犯意聯絡，乙○○另與「小林」、
    「對面」等人所組成之詐騙集團，共同基於偽造公文書、行
    使偽造特種文書及冒充公務員僭行職權之犯意聯絡，由詐騙
    集團成員於97年10月13日上午10時30分許，撥打電話予丙○○，訛稱丙○○在中國信託商業銀行新竹分行之存款涉及詐
    欺案件，又佯以新竹市警察局組長之名義騙稱將由檢察官親
    自告知涉案內容，再冒稱係王姓檢察官詐稱需提領新台幣（
    下同）120 萬元作為保證金云云，致丙○○陷於錯誤，依指
    示前往臺灣銀行基隆分行欲臨櫃提領120 萬元，經銀行行員
    察覺有異勸阻提領並報警處理，警方徵得丙○○同意後即在
    丙○○位於基隆市○○區○○路264 巷28號之住處埋伏。同
    日下午3 時許，「小林」分別撥打電話予乙○○、丁○○，
    要求其等相約會合前往基隆市，其等在中壢國中附近會合後
    ，即由丁○○叫車搭載其等至丙○○住處附近，抵達後，由
    「對面」撥打電話予乙○○，指示乙○○前往基隆市○○區
    ○○路290 號OK便利商店接收「對面」傳真之偽造「臺北地
    檢署監管科收據」、「臺北地方法院地檢署監管科證明」、
    「臺灣臺北地方法院檢察署刑事傳票」等公文書各1 張，再
    指示乙○○將傳真日期覆蓋後重新影印，並在上揭公文書上
    加蓋上揭偽造之「臺灣台北地方法院檢察署印」印文各1 枚
    ，而接續偽造上開公文書，並於同日晚間6 時許，持往丙○○住處前，由丁○○在附近把風，乙○○則配戴上揭偽造之
    「臺灣臺北地方法院監管科劉俊明」識別證，進入丙○○住
    處，向丙○○出示行使上揭偽造之識別證，以冒充公務員而
    行使職權，足以生損害於臺灣臺北地方法院檢察署對所屬人
    員管理、職務執行之正確性及劉俊明本人（丁○○不知乙○○偽造公文書、行使上揭偽造識別證之特種文書及冒充公務
    員等情節）。嗣乙○○未及出示行使上揭偽造之「臺北地檢
    署監管科收據」、「臺北地方法院地檢署監管科證明」及「
    臺灣臺北地方法院檢察署刑事傳票」等公文書，即為埋伏警
    員當場查獲，並在乙○○身上扣得貼有乙○○照片之「臺灣
    臺北地方法院監管科劉俊明」、「臺灣臺中地方法院監管科
    劉俊明」識別證各1 張、「臺灣臺北地方法院檢察署印」、
    「臺灣臺中地方法院檢察署印」各1 枚、「臺北地檢署監管
    科收據」、「臺北地方法院地檢署監管科證明」、「臺灣臺
    北地方法院檢察署刑事傳票」各1 張及上揭內插0000000000
    號SIM 卡之NOKIA 牌行動電話1 支，在丁○○身上扣得上揭
    內插0000000000號SIM 卡之NOKIA 牌行動電話1 支。
三、處罰條文：
    刑法第28條、第158 條第1 項、第211 條、第212 條、第21
    6 條、第339 條第3 項、第1 項、第25條第2 項、第55條、
    第41條第1 項前段、第51條第5 款、第219 條、第38條第1
    項第2 款前段、第3 款前段，刑法施行法第1 條之1 。
四、協商判決除有刑事訴訟法第454條之4第1項第1款於本訊問程
    序終結前，被告撤銷協商合意或檢察官撤回協商聲請者；第
    2款被告協商之意思非出於自由意志者；第4款被告所犯之罪
    非第455條之2第1項所定得以協商判決者；第6款被告有其他
    較重之裁判上一罪之犯罪事實者；第七款法院認應諭知免刑
    或免訴、不受理者情形之一，及違反同條 第2項「法院應於
    協商合意範圍內為判決；法院為協商判決所科之刑，以宣告
    緩刑或2年以下有期徒刑、 拘役或罰金為限」之規定者外，
    不得上訴。
五、如不服本件判決，得自收受判決送達之日起10日內，向本院
    提出上訴書狀，上訴於第二審法院。
中    華    民    國    97    年    11    月    28    日
                  刑事第一庭法  官   劉桂金
以上正本證明與原本無異。
本判決除有刑事訴訟法第455條之4第1項第1款、第2款、第4款、
第6款、第7款所定情形之一，或違反同條第2項規定者外，不得
上訴。
如有前揭除外情形，對於本件判決如有不服，應於收受本判決後
10日內向本院提出上訴書狀，其未敘述上訴理由者，並得於提起
上訴後10日內向本院補提理由書狀（均須按他造當事人之人數附
繕本）「切勿逕送上級法院」。
中    華    民    國    97    年    11    月    28    日
                            書記官   鄧順生
附表：
┌──┬───────────┬────────────┐
│編號│物  品  名  稱  數  量│沒  收  依  據          │
├──┼───────────┼────────────┤
│ 1. │扣案偽造「臺灣臺北地方│依刑法第219條宣告沒收。 │
│    │法院檢察署印」公印1 枚│                        │
│    │。                    │                        │
├──┼───────────┼────────────┤
│ 2. │扣案偽造「臺灣臺中地方│依刑法第219條宣告沒收。 │
│    │法院檢察署印」公印1 枚│                        │
│    │。                    │                        │
├──┼───────────┼────────────┤
│ 3. │扣案偽造「臺北地檢署監│依刑法第38條第1 項第3 款│
│    │管科收據」公文書1 張（│前段（因犯罪所生之物）宣│
│    │含公文書內蓋用偽造「臺│告沒收。                │
│    │灣臺北地方法院檢察署印│註：內含偽造之「臺灣臺北│
│    │」公印文1 枚）。      │地方法院檢察署印」公印文│
│    │（見偵卷第42頁）      │1 枚，毋庸另依刑法第219 │
│    │                      │條規定宣告沒收。        │
├──┼───────────┼────────────┤
│ 4. │扣案偽造「臺北地方法院│依刑法第38條第1 項第3 款│
│    │地檢署監管科證明」公文│前段（因犯罪所生之物）宣│
│    │書1 張（含公文書內蓋用│告沒收。                │
│    │偽造「臺灣臺北地方法院│註：內含偽造之「臺灣臺北│
│    │檢察署印」公印文1 枚）│地方法院檢察署印」公印文│
│    │。                    │1 枚，毋庸另依刑法第219 │
│    │（見偵卷第43頁）      │條規定宣告沒收。        │
├──┼───────────┼────────────┤
│ 5. │扣案偽造「臺灣臺北地方│依刑法第38條第1 項第3 款│
│    │法院檢察署刑事傳票」公│前段（因犯罪所生之物）宣│
│    │文書1 張（含公文書內蓋│告沒收。                │
│    │用偽造「臺灣臺北地方法│註：內含偽造之「臺灣臺北│
│    │院檢察署印」公印文1枚 │地方法院檢察署印」公印文│
│    │及檢察官黃河村與書記官│1 枚及「檢察官黃河村」與│
│    │康敏郎私印文各1枚）。 │「書記官康敏郎」私印文各│
│    │（見偵卷第44頁）      │1枚，均毋庸另依刑法第219│
│    │                      │條規定宣告沒收。        │
├──┼───────────┼────────────┤
│ 6. │扣案「臺灣臺北地方法院│依刑法第38條第1 項第2 款│
│    │監管科劉俊明」識別證之│前段（供犯罪所用之物）宣│
│    │特種文書1 張（含被告黃│告沒收。                │
│    │鵬年照片1 張）。      │                        │
├──┼───────────┼────────────┤
│ 7. │扣案「臺灣臺中地方法院│依刑法第38條第1 項第2 款│
│    │監管科劉俊明」識別證之│前段（供犯罪所用之物）宣│
│    │特種文書1 張（含被告黃│告沒收。                │
│    │鵬年照片1張）。       │                        │
├──┼───────────┼────────────┤
│ 8. │扣案之NOKIA 廠牌行動電│依刑法第38條第1 項第2 款│
│    │話2 支（含0000000000號│前段（供犯罪所用之物）宣│
│    │及0000000000號SIM 卡）│告沒收。                │
│    │。                    │                        │
└──┴───────────┴────────────┘


司法院資訊處製作；財團法人民間司法改革基金會備份。
